臺灣高等法院刑事判決　　　　　　 95年度上更(一)字第662號
上　訴　人　臺灣士林地方法院檢察署檢察官
上　訴　人
即　被　告　丁○○
選任辯護人　蕭世光　律師
上　訴　人
即　被　告　己○○
選任辯護人　林凱　　律師
　　　　　　蔡文燦　律師
上　訴　人
即　被　告　癸○○
選任辯護人　游文華律師
上　訴　人
即　被　告　辛○○
選任辯護人　牛湄湄　律師
上　訴　人
即　被　告　子○○
選任辯護人　黃鈺華律師
被　　　告　庚○○
選任辯護人　游文華律師
上列上訴人等因被告等違反貪污治罪條例等案件，不服臺灣士林
地方法院90年度訴字第360號，中華民國92年5月12日第一審判決
（起訴案號：臺灣士林地方法院檢察署90年度偵字第5916號、第
6319號、第7350號、第7853號、第8026號），提起上訴，經判決
後，由最高法院發回更審，本院判決如下：
    主  文
原判決關於丁○○、己○○、癸○○、子○○、庚○○及辛○○
公務員藉勢勒索財物罪部分均撤銷。
丁○○、己○○共同連續依據法令從事公務之人員，對於職務上
之行為收受賄賂，丁○○處有期徒刑捌年，褫奪公權伍年，己○○處有期徒刑柒年陸月，褫奪公權肆年，二人犯罪所得財物新台
幣肆拾貳萬伍仟元，其中丁○○已繳回扣案之新臺幣伍萬柒仟伍
佰元應予沒收，其餘新臺幣拾陸萬柒仟伍佰元應予連帶追繳沒
收，如全部或一部無法追繳時，應以二人財產抵償之；另扣案之
丁○○單獨所得財物新台幣陸萬元，應予沒收。
癸○○依據法令從事公務之人員，明知因對於職務上之行為收受
賄賂罪所得之財物，故為搬運，處有期徒刑壹年，褫奪公權年
，緩刑年。
辛○○連續依據法令從事公務之人員，對於職務上之行為收受賄
賂，處有期徒刑捌年陸月，褫奪公權伍年。犯罪所得財物新台幣
拾伍萬伍仟元應予追繳沒收，如全部或一部無法追繳時，應以
財產抵償之。
庚○○連續依據法令從事公務之人員，對於職務上之行為收受賄
賂，處有期徒刑肆年，褫奪公權年。扣案之犯罪所得財物新台
幣陸萬元應予沒收。
子○○無罪。
    事  實
一、丁○○係台北縣政府消防局第四大隊汐止分隊（設於台北縣
    汐止市○○路○段447號，下稱汐止分隊）小隊長兼代理分隊
    長（代理分隊長期間81年5月 6日至85年10月13日；87年2月
    19日至88年 7月20日）及社后分隊（設台北縣汐止市○○○
    路193之1號，由汐止分隊分出，同屬第四大隊，下稱社后分
    隊）小隊長兼代理分隊長（任職期間88年9月19日至90年5月
    7日）；己○○係汐止分隊隊員（任職期間78年至88年9月）
    及社后分隊隊員（任職期間88年9月至今，於89年8月25日因
    動脈瘤開刀腦部受創至今），均負責對轄區內之八大行業各
    類場所消防安全設備之設置、維護及檢修之檢查業務，係依
    據法令從事公務之人員。詎丁○○與己○○共同基於職務上
    之行為收受賄賂之概括犯意聯絡，自86年 9月間起至88年中
    秋節止，暗示轄區內之各類場所各商家、大樓管理委員會每
    年春節、端午節、中秋節三大節日，須「加菜金」、「慰問
    金」予該分隊，致轄區內之東方科學園區大樓住戶管理委員
    會（下稱東科管委會）、「好家園」餐廳及「王牌」、「力
    大」保齡球館，為求能順利通過消防安全檢查，或於消防安
    全檢查前獲得事先告知，以便因應改善，而分別於上開三大
    節日交付新臺幣（下同五千元至三萬元不等之現金，平均每
    一節日得款至少在四萬五千元至五萬五千元之間（自87年中
    秋節起至88年端午節止，並將所得款中之四萬元另上繳給第
    四大隊大隊長辛○○，詳後述）。其間東科管委會曾先後於
    88年之春節及端午節故意不繳交現金，惟仍遭己○○親自出
    面索取，致不得不事後補交。至88年 9月19日丁○○與己○○一同調至新成立之社后分隊（從原汐止分隊之轄區分出）
    擔任代理分隊長與隊員後（己○○仍繼續負責轄內八大行業
    消防檢查業務），二人仍承上之概括犯意，自88年之中秋節
    起至90年之春節止（89年中秋及90年春節部分，因被告己○○因中風入院，業經原審到庭檢察官縮減被告己○○之參與
    ，此期間被告丁○○獨自犯案），繼續向社后分隊轄內之「
    好家園」餐廳、「力大」保齡球館及綽號「海水」者與其友
    人所經營之二家茶室收受賄賂五千元至一萬元不等之現金（
    自88年春節起，各節日所得款中之二萬五千元，均逐次上繳
    給辛○○，詳後述），其收受賄賂時間、金額、付款人詳如
    附表一所載，被告己○○收取附表一編號一至九部分（扣除
    進貢部分後與丁○○平分所得）金額為九萬二千五百元。被
    告丁○○收取附表一編號一至十一部分（扣除進貢部分及被
    告己○○分得之部分後）所得金額為十一萬七千五百元。（
    詳如附表一）
二、癸○○係汐止消防分隊分隊長（任職期間88年7月20日至12
    月9日），為依據法令從事公務之人員，於88年中秋節（9月
    24日）前，因先前已風聞各分隊過年過節須送錢給大隊長，
    且同分隊小隊長丁○○（即將調至社后分隊任代理分隊長）
    亦告知該次中秋節亦均須送錢給大隊長辛○○，竟任由丁○○設法向業者籌款。復於同年九月中旬某日，備妥上載「汐
    止分隊、社后分隊」等字之公文封一只，開車至台北縣汐止
    市○○○路193之1號社后分隊，接丁○○上車，並在車上明
    知丁○○當場交出之五萬元現金，係丁○○向業者收得之賄
    賂財物，竟仍將之裝入該公文封，再載同丁○○至台北縣新
    店市○○街二號第四大隊隊長辦公室，以汐止分隊及社后分
    隊之名義，各繳交二萬五千元（合計五萬元）給第四大隊大
    隊長辛○○。
三、辛○○係台北縣政府消防局第四大隊（設於台北縣新店市○○街2號，下稱第四大隊）代理大隊長，為依據法令從事公
    務之人員（87年7月第四大隊成立起，即任副大隊長代理大
    隊長，至89年4月真除），負責規劃、指揮、管制、督導及
    考核所轄汐止、社后、金山等十六個分隊之勤務執行實施與
    人事考核，並掌握人事陞遷、獎懲之權限，為依據法令從事
    公務之人員。87年7月辛○○就任第四大隊代理大隊長後，
    竟基於職務上之行為收受賄賂之概括犯意，放出須按三節（
    春節、端午、中秋）送錢給大隊長，否則平日勤務考核將受
    不利影響之風聲。當年（87年）中秋節前某日，汐止分隊代
    理隊長丁○○乃前往該第四大隊隊部之隊長辦公室內，交付
    四萬元予辛○○收受。至88年春節及端午節，辛○○仍基於
    同一之概括犯意，在大隊長辦公室收受丁○○交付之現金，
    每次四萬元。88年中秋節前，辛○○仍基於承上之概括犯意
    ，在同地點收受已調至社后分隊擔任分隊長之丁○○與新上
    任之汐止分隊分隊長癸○○所共同交付之現金五萬元（汐止
    分隊名義與社后分隊名義各二萬五千元）。至89年春節前，
    辛○○仍基於同一犯意，在同上地點收受社后分隊丁○○交
    付之二萬五千元（汐止分隊分隊長庚○○甫上任，且適逢父
    喪，故未送錢給辛○○）。至八十九年端午節、中秋節及春
    節，辛○○復基於同一之概括犯意，收受丁○○與汐止分隊
    分隊長庚○○所共同交付之每一節日五萬元（汐止分隊名義
    與社后分隊名義各二萬五千元），辛○○前後收受所得，共
    計三十四萬五千元（詳如附表二）。
四、庚○○係汐止分隊分隊長（任職期間88年12月10日至今），
    負責對轄區內之八大行業各類場所消防安全設備之設置、維
    護及檢修之檢查業務，亦為依據法令從事公務之人員。因先
    前已風聞各分隊逢年過節須送錢給大隊長，且社后分隊小隊
    長丁○○亦告知汐止分隊以往均有送錢給大隊長，竟基於職
    務上之行為收受賄賂之概括犯意，於89年中秋節、90年春節
    東科管委會至該分隊交付以「加菜金」為名義之賄賂各三萬
    元，由庚○○連續予以收受，並將每次所得中之二萬五千元
    ，偕同丁○○上繳給辛○○（詳如附表一）。
五、案經臺灣士林地方法院檢察署檢察官指揮法務部調查局台北
    縣調查站調查後，移送臺灣士林地方法院檢察署檢察官偵查
    起訴。
    理  由
一、訊據上訴人即被告丁○○、己○○、癸○○、辛○○、子○○、被告庚○○均否認上開貪汙犯行，被告丁○○辯稱：伊
    不認識業者，未曾向業者收過錢，伊看過陸培松所送的只有
    水果禮盒，並沒有看到錢，亦從未指示己○○向轄區業者收
    錢云云；被告己○○辯稱：伊自八十九年八月二十五日因病
    住院開刀，至八十九年十一月二十八日才出院，伊未向業者
    收錢或主動索錢云云；被告癸○○辯稱：伊在汐止分隊任職
    才二個多月，並不知道東科有按三節致贈慰問金之事，八十
    八年中秋節前一、二天丁○○叫伊準備一個信封袋，載丁○○去第四大隊，因伊也有公文準備送第四大隊，故順便載丁○○前往，伊不知丁○○所上繳的錢是從何而來，伊所繳之
    二萬五千元是伊自己拿出來云云；被告子○○辯稱：伊非大
    隊長親信，大隊長並未指使伊，伊亦未放風聲要送禮，戊○○並沒有送錢，伊亦從未替辛○○索取或代收財物云云；被
    告辛○○辯稱：伊從未收過丁○○等人所送之錢，伊連打考
    績都公開，如何藉勢勒索，亦未收過子○○轉交的錢云云；
    被告庚○○辯稱：伊收受東科管委會致贈之加菜金，係基於
    受饋贈的心態接受，伊認為是法所許可，伊無主觀違法意思
    云云。
二、惟查：
  (一)被告丁○○及己○○部分：
  1.依被告丁○○於偵查時供承：「（據東科大樓管委會陸培松
    等人供詞從86年開始每逢三節他們都送加菜金二萬元至三萬
    元給汐止分隊，且根據帳冊…，這些錢是否你去收的？）不
    是，是己○○去跟他們接洽，住委會委員們過節時都會來拜
    訪我，但是沒有當場交錢給我，都是事後己○○才向我說，
    然後再分給我三千元至五千元，通常會送一萬元給大隊，己○○通常向我說案主送他二萬元。」、「（送大隊錢如何送
    ？）有時我送，有時己○○送，我送二至三次給大隊長辛○○，其餘由己○○送。」、「除了科學園區以外，別的業主
    送的錢己○○有無分給你？）只有三、四家，但我不知道名
    稱，每家都分給我三至五千元不等，這些錢大部分是由己○○去收集，然後再送大隊，剩餘再回到隊上來分，己○○當
    時是負責公共場所專案，所以他才能向比較多的業主收錢。
    」、「（你何時送錢給大隊長辛○○？）87年端午節送他二
    至三萬元，第二次也是87年中秋節也是二至三萬元，其中一
    萬元是東科的部分，其餘是別的業主。」、「（88年春節東
    科管委會是否未給加菜金，你非常生氣，就叫己○○去要，
    所以他們補二萬元？）這是己○○在88年4月間去催討，要
    到後才向我說。」（見90年他字第1086號卷第141-143頁）
    ；「（有向餐廳收錢的有那幾家？）力大保齡球館有送是一
    萬元，另外我知道是海水送來的兩家茶室。」、「（你從87
    年中秋節開始送四萬元給辛○○，其餘除東科管委會，還有
    哪些業者？）我所知是好家園、王牌保齡球館，其餘業者我
    不清楚。」（見90年偵字第5916號卷(三)第17頁反面、第18頁
    反面）；「（86年中秋至88年中秋間，你當時在汐止分隊，
    向哪些業者收錢？）有東科、好家園五千元，力大、王牌保
    齡球館各一萬元。」、「在86年中秋及87年春節印象中一次
    分到三千或四千元。」、「（89年春節開始社后分隊向哪些
    業者收錢？）業者有好家園、力大、海水仔，在己○○中風
    病倒之前，他每節拿三萬元回來，而己○○病倒後，在89年
    中秋及90年春節就只有力大、海水仔二業者送錢來，所收的
    錢也是三萬元。」、「（88年中秋在社后轄區收到多少錢？
    ）三萬元，而送了二萬五千元出去。」、「我與庚○○同去
    送錢給辛○○有三次，我們每人出二萬五千元。」等語（見
    同上偵查卷(三)第59-61頁）。
  2.被告己○○於調查局訊問時供稱：八大行業公共設施，若依
    規定九成不合格，灑水設備要數百萬元，為免麻煩及罰錢，
    都盡量維持良好關係，送東西、吃飯，所以均開「限期改善
    通知」意思一下，未予「舉發裁罰」，因此東科管委會自86
    年開始三節均送三萬規費，邱冠雄任主委時是二萬元，林珍
    瑩時改三萬元，是丁○○去和林珍瑩談的。轄區所繳規費均
    由伊轉送丁○○收取，丁○○收完後會以「獎金」名義，發
    給隊員，沒有設帳管理。88年春節規費遲遲未繳，丁○○非
    常生氣，多次問伊原因，並要伊直接去要，伊就去向陸培松
    要，陸培松交給伊後就拿給丁○○等語（見90年他字第1086
    號卷第81-88頁），嗣於偵查中又供稱：「當初我是去做消
    防檢查，然後主任委員就叫我去找邱冠雄，然後他就問我說
    通常都怎麼處理？我就說是一萬元或二萬元，第一次是送二
    萬元。」、「（88年春節時是否東科的管理委員會未繳規費
    ，而你當時有去找陸培松要？）是的，是丁○○向我講說這
    次東科管委會沒給規費叫我去要，之後過了幾天，他們就送
    現金來給丁○○。」、「（送來的錢有否分到？）有的有分
    到，有的沒有分到，我曾經去向保齡球館拿錢，雷霆、力大
    、世運等，還有特種行業，在康寧街還有大同路的茶室，店
    名分別是叫什麼秀的及佳美，…通常去收都收五、六千元左
    右，收回來後交給丁○○，以上商家都是我拿一半，丁○○
    拿一半。」、「（如果案主直接送給丁○○的現金如何分？
    ）如我我剛好在上班就分得到，沒上班就沒分到，…。」、
    （曾否向轄區內的餐廳拿過規費？）中興路的好家園是三節
    拿，是六千元左右，另外福德二路的中國川菜，老闆娘是送
    六千元，如果是老闆就送禮盒，另外中興路的峨嵋餐廳大概
    是五、六千元左右，上述所拿我親自收取，再交給丁○○，
    而丁○○每次都分給我一、二千元。」（見90年他字第1086
    號卷第90-91頁）；「在社后分隊成立之前，確實我出面去
    收，我收到的錢都是用信封包好，我就將信封交給丁○○，
    社后分隊成立後，保齡球館是我收的，但茶室不是我收的，
    總數我就不清楚。」等語（見90年偵字第5916號卷(三)第77頁
    反面）。
  3.被告己○○於八十九年八月二十七日曾因「顱內動脈瘤破裂
    、蜘蛛膜下出血」經實施開顱手術，卷附九十年六月十二日
    馬偕紀念醫院診斷書亦記載己○○「目前仍判斷力不良，記
    憶減退」等情（見本院前審卷 (二)第六五頁）；經本院函
    詢馬偕紀念醫院，亦覆稱「至95年7月21日仍經常至門診就
    醫治療，有步態不穩定、下肢乏力、記憶衰退」情形，有該
    院九十五年十二十五日馬院醫外字第0950003430號函可憑（
    見本院卷 (一)第八十頁）。雖被告確有於八十九年六月間
    因開顱手術而記憶減退情形，然觀之被告己○○於法務部調
    查局台北縣調查站及偵查中之筆錄，對於部分事實確有「想
    不起來」、「記不清楚」之陳述，然對照被告丁○○及證人
    范成羽、巫智誠、陸培松、李治豪、林信富、曹晉魁、陳慶
    福、林珍瑩、黃景華、王永等、李炳輝如下（詳後所載）之
    供述，則與被告己○○於法務部調查局台北縣調查站及偵查
    中有記憶之供述，大致相符，顯然被告記憶雖有減退情形，
    但對於部分事實仍有記憶，其選任辯護人辯稱被告在調查站
    及偵查中，所為記憶不正常狀態下之陳述，不得採為證據云
    云，即無可採。
  4.汐止分隊部分：
  (1)證人范成羽即汐止分隊隊員於偵查中稱：87年、88年過年，
    丁○○拿過一、二次一千五百元給伊，說是工作獎金，且丁○○埋怨大隊長要錢等語（見90年偵字第5916號卷(一)第260
    頁反面、第261頁反面）。
  (2)證人巫智誠即汐止分隊隊員於偵查中證稱：丁○○在過年時
    曾買過禮盒分予隊員或是給予隊員一千元至三千元之獎金，
    伊曾聽過丁○○談及「加菜金」要上繳給第四大隊；伊有風
    聲過己○○拿東科及八大行業年節約五、六萬元，大多是丁○○與八大行業業者接觸並談好加菜金金額，再由己○○向
    業者收取；曾在過年有收到二千元，共有三個過年，都是丁○○交給伊的等語（見90年偵字第5916號卷(一)第181-182、2
    59頁）。
  (3)證人即汐止分隊隊員李治豪證稱：「（你在三節有無由分隊
    長手中分過錢？）有的，約三次，都是丁○○拿給我，確實
    時間我不記得，每次約一、二千元。」、「（你知否分給你
    錢的來源？）不清楚。」（見90年偵字第5916號卷(一)第256
    反面-257頁）；林信富證稱：「（89年中秋節左右及春節左
    右，你有無由隊上分到現金？）…89年中秋節由學長范成羽
    拿給我約三千元，我當時不敢問原因。」（見同上偵查卷(一)
    第258頁）；巫智城證稱：「曾經在過年時有收到二千元，
    共有三個過年，都是丁○○交給我的。」、「（你是否知道
    丁○○給你的二千元如何來？）不知道。」（同上偵查卷(一)
    第259頁）；范成羽證稱：「（你有無在三節分過錢？）在
    87年、88年過年，丁○○拿過一、二次，每次一千五百元給
    我，是丁○○叫總務巫智城給我的，給時說是工作獎金。」
    （見同上偵查卷(一)第260頁反面）等語。
  5.東科管委會部分：
  (1)證人陸培松於偵查中陳稱：其自87年5月1日起至89年9月底
    任管理現場主任，從89年10月1日任總幹事職務，並稱：87
    年4月2日至90年4月13日，每年三節，每節規費三萬元，88
    年4月19日二萬元之春節規費原擬拒繳，是事後被己○○催
    討，其乃內簽依往例補發，由己○○拿走，88年春節原想不
    繳，從此斷絕這種惡習，然己○○仍出面催討，後來只好將
    帳目公開。庚○○到任後未來要錢，但仍有送。送規費好處
    是消防檢查前會通報，以讓其可因應，檢查結果都只開限期
    改善單而未裁罰。送錢時是由林珍瑩、陳順興、馬雲飛及其
    去找丁○○交規費，89年後由其與胡其軍、曹晉魁、柯重生
    找庚○○交錢，並詳述87年5月至90年依月送規費之時間、
    金額、人員及地點，大都均送至消防隊辦公室，由隊長收，
    先由丁○○隊長收，後由庚○○隊長收；所有委員確實送給
    丁○○及庚○○，只有補送那次是給己○○，87年端午至90
    年春節共送錢九次。己○○88年春節要求補費給二萬元，當
    時伊心不甘情不願，但迫於無奈，只好故意少給一萬元。89
    年10月前不曾開出得以憑之裁罰之限期改善單，直到陳榮輝
    告知上級要求績效必須開限期改善單，才開二、三張等語（
    見90年他字第1086號卷第13-20頁、第48-50頁、第134-139
    頁）；於原審結證稱：「（東方科學園區是否有送錢給汐止
    分隊過？）有，循往例三節有致贈加菜金。」、「（是否每
    節都送參萬元？）應該是沒錯。」、「（本案誰收的？）一
    般來說係消防分隊主管即分隊長，我曾交給丁○○、庚○○
    分隊長。」、「（你曾稱於88年春節期間曾故意不給，己○○口頭要求補送，你不甘願但迫於無奈只好少收一萬元，有
    何意見？）沒錯，就是這樣。己○○來我辦公室說我不在時
    ，沒有按往例送加菜金問是否可以補送加菜金，我就以往例
    少簽一萬元。」（見原審卷(三)第170-171、173頁）等語。
  (2)證人曹晉魁即主任委員於偵查中證稱：曾到消防隊送加菜金
    ，消防檢查均由陸培松接洽，從未收到罰單，加菜金三萬元
    ，是交給隊長，陸培松說是照往例等語（見90年他字第1086
    號卷第69-70頁）。於原審結證稱：「（東方科學園區是否
    有送錢給汐止分隊過？）…到汐止消防隊時有致贈加菜金」
    、「（為何要送錢汐止分隊？）按照往例三節照這樣辦理。
    」、「（為何要單獨送錢給汐止分隊？）總幹事講，說是按
    照往例都用加菜金的方式。」等語（見原審卷(三)第192-193
    頁）
  (3)證人陳慶福即財務委員偵查中證稱：東科管委會成立後，每
    節繳三萬元規費給消防隊無誤，剛開始以「暫付款」名義支
    出，由陸培松擬簽呈，送交主委杜泊批准後，即填報支單，
    說明欄只填「垃圾清運費」，金額四萬六千元，因為內容不
    符所以後來補填「消防隊三萬元」。消防隊送禮檢查會比較
    寬鬆，印象中東科管委會還未曾被告發裁罰等語（見同上偵
    查卷(一)第73頁反面、第75頁）。
  (4)證人林珍瑩於偵查中證稱：向汐止消防隊送錢，據陸培松與
    陳順興向伊告知說是慣例等語（見同上偵查卷(一)第67頁反面
    ）。
  6.證人黃景華即好家園餐廳負責人於調查站證稱：己○○於消
    防檢查時有向好家園餐廳收過規費，當時是己○○向伊開口
    索取要規費，86年間開始有按三節送加菜金，按三節送錢後
    ，有時由己○○前來收取，有時由其送到分隊，好家園餐廳
    只接過限期改善通知單等語（見同上偵查卷(一)第134-136 頁
    ）。於原審訊問時翻異前供，否認送錢之事，無非迴護被告
    之詞，不足採信。
  7.證人王永等即東方酒樓負責人證稱：東方酒樓原是向亞太國
    際開發有限公司承租，該公司倒閉後，即與東帝士公司續約
    ，之後己○○的態度就不一樣，一再暗示要規費，且以檢查
    設備的職權做為要求規費的手段，惟伊並不予以理會，己○○更以本酒樓缺乏灑水設備相脅，所以伊乃於87年8月花了
    二百多萬元加做灑水系統設備，因該酒樓不按三節繳規費，
    故與汐止消防分隊有不和、衝突之現象，消防分隊曾放話要
    斷水斷電，90年5月3日亦花五萬元做滅火粉填裝維修等語；
    並稱：伊確實沒有給錢，且己○○非但暗示，且於檢查時一
    直唸哪裡不合格，伊猜可能是要交際費，因與向亞太國際開
    發有限公司承租時相比較，比較嚴格，所以覺得可能是規費
    未繳之問題等語（見同上偵查卷(一)第144-145頁）。
  8.證人李炳輝即世運保齡球館負責人於偵查中證稱：己○○曾
    經去討過規費，並說王牌、力大保齡球館業者都有交，伊說
    世運保齡球館是合法經營而拒絕給錢；伊亦曾問過王牌保齡
    球館林經理，林經理說生意要做，逢年過節總是意思意思送
    一點禮品等語（見90年偵字第5916號偵查卷(二)第163-164 頁
    ）。
  9.被告己○○另坦承有向雷霆、王牌保齡球館、新樂園茶室、
    中國川菜收取規費，惟各該負責人嗣均否認三節行賄，顯係
    有所忌諱，避重就輕之證詞，並此敘明。
  10.此外復有東科管委會87年4月至90年4月致贈消防隊加菜金明
    細表、請求核發禮金之簽呈、轉帳傳票、報支申請單、汐止
    分隊出具之領據等附卷足憑。
  11.據上所述，被告丁○○、己○○二人之自白情節，互核無誤
    ，並與上開證人等之證述情節相符，核與事實相符，被告丁○○、己○○二人確有收受三節之「加菜金」或「慰問金」
    之情，可以認定。被告二人事後辯稱未收賄云云，顯係飾卸
    之詞，不足採信，事證明確，彼等二人犯行洵堪認定。
  (二)被告癸○○部分：
  1.依被告癸○○於偵查中供稱：「（88年中秋節你是否有與丁○○至第四大隊去送現金共五萬元給第四大隊大隊長辛○○
    ？）我有去。」、「（是否汐止分隊與社后分隊各出二萬五
    千元？）名義上是各出二萬五千元，但汐止分隊二萬五千元
    是己○○和丁○○自己去向業者收的，收錢部分我並沒有參
    與。」、「我只知道是向業者拿，但不知是向那些業主，丁○○只向我說他們已處理好。」（見同上偵查卷(一)第266-26
    7頁），「（88年中秋節你與丁○○到第四大隊送五萬元給
    辛○○，其中二萬五千元是汐止分隊出的？）名義上是掛汐
    止分隊，實際上錢是丁○○去籌。」、「我只知道先向業者
    拿的，係向哪一家業主我不知道。」、「因為我剛到任，且
    我也知道大隊有此慣例，我無可奈何，只好一起送錢表示我
    們人有過去有誠意。」、「在信封上有寫汐止分隊及社后分
    隊。」等語（見同上偵查卷(二)第244-245頁），核與被告丁○○於偵查中供陳：「（你到社后分隊後送幾次錢給辛○○
    ？）第一次跟癸○○一起去」等語（見同上禎查卷(一)第37頁
    背面），於原審證稱：曾與癸○○一起上繳五萬元，汐止、
    社后各二萬五千元，伊是搭癸○○車一起去等情（見原審卷
    (四)第131頁），足見被告癸○○確有明知與被告丁○○同去
    送給第四大隊大隊長辛○○之現金共五萬元，係被告丁○○
    向轄內之商家所收受之賄賂，仍搭載被告丁○○共同前往交
    付予被告辛○○之情，可以認定。雖其事後辯稱不知與丁○○所送繳之錢由何而來云云，要係事後翻異推諉卸責之詞，
    不足採信，其明知被告丁○○所送繳之現金係基於職務所收
    受之賄賂，故為搬運之事證明確，犯行洵堪認定。
  2.至證人壬○○雖於本院前審證稱：88年9月22日被告癸○○
    有向其要二萬五千元，說中秋節要包紅包給大隊長之情云云
    ，然與被告癸○○上開所供情節不一，況證人壬○○亦自陳
    未實際看到癸○○拿二萬五千元之用途等語，縱然其交付二
    萬五千元予被告癸○○屬實，亦僅能被告癸○○有向其拿取
    二萬五千元之事實，尚不能證明被告癸○○交付予大隊長辛○○之二萬五千元，即係向證人壬○○所拿取之二萬五千元
    ，是證人壬○○之證詞尚不能採為有利被告癸○○之認定。
    ，被告亦於本院審理時辯稱二萬五千元是向其妻壬○○拿的
    ，亦無可採，附此敘明。
  (三)被告辛○○部分：
  1.據被告庚○○於調查站、偵查中供稱：「（你在擔任汐止消
    防分隊小隊長時，是否與丁○○去新店大隊送錢給大隊長過
    ？）有的，我印象中有三次，都是丁○○載我去，每次都是
    送二萬五千元，都是過中秋、端午、春節才去。」、「我剛
    到汐止分隊當分隊長，人生地不熟，而丁○○在社后分隊，
    他告訴我這是以前的老規矩，我覺得很痛苦，我怕如不送不
    好混下去，且整個隊也不好過，我記得第一次我與丁○○到
    辛○○辦公室，由丁○○交給他，都是現金，共五萬元，當
    時沒有其他的人，辛○○說謝謝就收下來。」、「（第二、
    三次再送時，是送他辦公室或送到他家？）都是送到大隊長
    辦公室，往後這幾次都是丁○○在過節時來找我，邀我一起
    去送錢，每次都由辛○○親自收下，也都在他辦公室，…。
    」、「（如果是慰問金，為何要送二萬五千元給辛○○？）
    丁○○告訴我是慣例。」等語（見同上偵查卷(一)第263頁背
    面、第264頁，卷(二)第166頁反面-168頁）；於本院前審審理
    時亦證稱：89年端午、中秋、90年春節有與丁○○送錢給大
    隊長，講好每個分隊送二萬五千元，每次去都是大隊長親自
    收等情（見本院前審94年11月30日審判筆錄第33頁）；被告
    癸○○於偵查時供稱：「（88年中秋節你是否有與丁○○至
    第四大隊去送現金共五萬元給第四大隊大隊長辛○○？）我
    有去。」、「因為我剛到任且我也知道大隊有此慣例，我無
    可奈何，只好一起送錢表示我們人有過去有誠意。」、「在
    信封上有寫汐止分隊及社后分隊。」（見同上偵查卷(一)第26
    6-267頁）。「（沒有進貢會如何？）會被刁難，且當時我
    剛從學校畢業，是菜鳥，怕沒有進貢會被刁難。」等語（見
    原審卷(二)第29頁），核與被告丁○○供稱：「我與庚○○同
    去送錢給辛○○有三次，我們每人出二萬五千元。」（見偵
    查卷(三)第61頁）；「（如果不送會如何？）大隊掌握人事升
    遷考核獎懲，如果不送，當然日子可能會比較難過。」、「
    （是否均由辛○○親自收受？）其中有幾次是親自拿給辛○○。」等語（見原審卷(二)第55頁）、「（你到社后分隊後送
    幾次錢給辛○○？）第一次跟癸○○一起去」等語（見同上
    偵查卷(一)第37頁背面），情節相符，而被告己○○分別於調
    查站、偵查中亦分別供承曾經有與丁○○去送錢過給辛○○
    ，由其開車載丁○○去，及曾自己開車去大隊部，獨自當面
    拿規費給被告辛○○等情（見同上偵卷(一)第286頁、第304頁
    背面），由上足見被告丁○○、庚○○、癸○○確有交付賄
    賂予被告辛○○之情，可以認定。
  2.證人甲○○、乙○○於本院審理時雖供述，87年至91年間各
    年度在打年終考績時，被告郭子銓均正常召集大隊相關人員
    開會討論；但證人甲○○、乙○○亦證稱「主管的部分是各
    分隊的分隊長，因為他們那時候沒有成績，成績是由大隊長
    評核，所以大隊長會先問我們，分隊長今年的表現如何，然
    後大隊長會做裁示，給甲或者給乙。然後再問我們，對甲的
    分數應該多少，乙的分數應該多少。然後再取得共識就做決
    定。」，足見被告辛○○對於所轄分隊長之年度考績均具有
    一定之影響力及裁量權。被告辛○○辯稱僅有建議權，自非
    可採。
  3.據上所述，被告辛○○確有收受由丁○○、己○○、庚○○
    、癸○○所交付之賄賂，事證明確，被告雖否認上情，或辯
    稱分隊長有送錢，然其均已當場退還云云，均不足採信，其
  (四)被告庚○○部分：
    上揭被告庚○○先後於89年中秋節、90年春節收受東科管委
    會交付之「加菜金」名義之款項各三萬元，共計六萬元等情
    ，已據被告庚○○於偵查中、原審及本院坦承不諱，核與證
    人即東科管委會人員陸培松、曹晉魁於原審證述情節（見原
    審卷(三)第171頁、第193至196頁），及證人即同屬汐止分隊
    隊員范成羽、陳榮輝、林信富證述情節相符（見原審卷(四)第
    11頁、19-20頁、29頁），並有東科管委會之報支申請單與
    傳票附卷可稽，足見被告之自白與事實相符，自堪採為認定
    犯罪之證據。是被告庚○○確有收受東科管委會交付之89年
    中秋節、90年春節之「加菜金」共六萬元之情，可以認定。
  (五)綜上所述，被告丁○○、己○○、庚○○、癸○○、辛○○
    等人所犯事證明確，被告等人否認犯行，自屬卸責之詞，委
    無可採，犯行潯堪認定，應依法論科。被告等人之犯行已事
    證明確，被告癸○○於本院前審請求傳喚證人黃誌仁、林文
    達、陳煌城、蔡美吟、黃淑真、蔡文居等人，核無必要，附
    此敘明。
三、按貪污治罪條例第五條第一項第三款之對於職務上之行為收
    受賄賂罪，祗須所收受之金錢或財物與其職務有相當對價關
    係，即已成立，且包括假借餽贈等各種名義之變相給付在內
    。又是否具有相當對價關係，應就職務行為之內容、交付者
    與收受者之關係、賄賂之種類、價額、贈與之時間等客觀情
    形加以審酌，不可僅以交付之財物名義為贈與或政治獻金，
    即謂與職務無關而無對價關係（參照最高法院84年台上字第
    1號判決意旨）。又對於職務上之行為收受賄賂罪，只須他
    人交付財物係基於行賄之意思，且該不法報酬與公務員之職
    務行為具有一定之對價關係，而故予收受，罪即成立，至其
    受賄係出於收受人之自動或被動，並非所問。查被告丁○○
    、己○○、庚○○均係消防分隊之分隊長或隊員，依消防法
    、消防法施行細則及「各類場所消防安全社備設置標準」等
    規定，消防機關得對轄區內之各類場所簡查消防安全設備之
    設置、維護及檢修，其逾期不改善或複查不合規定者，得連
    續處以六千元至五萬元不等之罰鍰，自均為依據法令從事公
    務之人員；再據證人陸培松於調查站證稱：送規費好處是消
    防檢查前會通報，以讓其可因應等語（見前揭他字偵查卷第
    16頁正面、背面），證人黃景華即好家園餐廳負責人於調查
    站證稱：其願意支付三節規費，基本上希望消防隊對本餐廳
    消防檢查上給個方便，．．．．．．等語（見同上偵查卷(一)
    第135頁背面），足見商家所交付金錢美其名為「加菜金」
    、「慰問金」，但其目的乃對公務員之職務範圍內已有踐履
    賄求特定行為，且係於每年三大民俗節日，每次交付五千元
    至三萬元不等之現金，顯已超乎三大民俗節日民間送禮之餽
    贈範圍，而該「加菜金」、「慰問金」自屬賄賂，是被告丁○○、己○○、庚○○三人收受「加菜金」、「慰問金」，
    應係對於職務上之行為收受賄賂，可以認定。又被告辛○○
    係台北縣政府消防局第四大隊大隊長，（87年7月第四大隊
    成立起，原為副大隊長代理大隊長，至89年4月真除），負
    責規劃、指揮、管制、督導及考核所轄汐止、社后、金山等
    十六個分隊之勤務執行實施與人事考核，且掌握人事陞遷、
    獎懲之權限，為依據法令從事公務之人員，而依被告庚○○
    上揭證述：三節送錢給大隊長，因剛到汐止分隊，人生地不
    熟，丁○○告訴我這是老規矩，我怕如不送不好混下去，且
    整個隊也不好過；被告癸○○上揭證述：因為剛到任，不知
    大隊有此慣例，我無可奈何，只好一起送錢，表示我們人有
    過去有誠意；被告丁○○上揭證述：大隊長握有人事升遷考
    核獎懲，如果不送，當然日子可能會比較難過各等情，益見
    各分對送錢予大隊長即被告辛○○之目的，即對長官之職務
    範圍內已有踐履賄求特定行為，且係於每年三大民俗節日，
    每次交付一萬元至二萬五千元不等之現金，顯已超乎三大民
    俗節日民間送禮之餽贈範圍，而該金錢自屬賄賂，是被告辛○○收受屬下各分對交付之金錢，亦係對於職務上之行為收
    受賄賂，可以認定。核被告丁○○、己○○、庚○○、辛○○所為，均係犯貪污治罪條例第五條第一項第三款之對於職
    務上之行為收受賄賂罪，公訴人雖認被告丁○○、己○○、
    辛○○、所為係犯同條例第四條第一項第二款之藉勢勒索財
    物罪，惟按貪污治罪條例第四條第一項第二款所指藉端或藉
    勢勒索罪，係指行為人憑藉其本人或他人之權勢或以某種事
    由為藉口，施行恫嚇，以索取財物為構成要件，不以所藉權
    勢事由在其職務範圍內，或與其職務有直接關係為必要。又
    其方式固不限於以言詞、文字或動作，但必使人畏怖生懼始
    克相當（參照最高法院92年台上字第1296號裁判）；本案被
    告等係利用職務上之行為，向被害人收取財物，並未施行恫
    嚇而索取財物，造成被害人畏怖生懼而交付財物之行為，依
    卷內證據亦難認被害人係基於畏怖生懼而交付財物，核與藉
    勢勒索財物罪之構成要件有間，自不能成立公務員藉勢勒索
    財物罪。又公訴人認被告庚○○係犯同條例第六條第一項第
    四款之圖利罪，然按貪污治罪條例第六條第一項第四款之圖
    利罪，係關於公務員職務上圖利之概括規定，必其圖利之該
    行為不合貪污治罪條例各條特別規定者，始受本罪之支配，
    倘其圖利行為合於其他條文或款項之特別規定，即應依該特
    別規定之罪論擬，無再適用本罪之餘地（參照最高法院93年
    度台上字第5076號判決意旨），本件被告庚○○所為既已構
    成貪污治罪條例第五條第一項第三款之對於職務上之行為收
    受賄賂罪，自無再論以公務員職務上圖利罪之必要，是公訴
    人上開起訴法條均應予變更。至被告癸○○明知被告丁○○
    所持有裝入信封袋之金錢五萬元係向業者對於職務上之行為
    所收受之財物，仍故為開車搭載搬運前往送給被告辛○○，
    核其所為係犯貪污治罪條例第十五條之搬運貪污所得罪，公
    訴人認係犯同條之收受貪污所得罪，然查所謂收受者，係有
    收取接受並予持有之意思，被告癸○○係搬運交給被告辛○○，並非收受持有，是公訴人之論述，亦有未洽，並予敘明
    。又被告丁○○與己○○自86年中秋節起至89年端午節止，
    向業者共同收受賄賂四十二萬五千元部分，彼此間有犯意聯
    絡、行為分擔，均應論以共同正犯。又被告丁○○、己○○
    、庚○○、辛○○多次收受賄賂，犯罪時間緊接，所犯之犯
    罪構成要件相同，顯均係基於概括犯意連續為之，均應以連
    續犯論以一罪，並各加重其刑。又被告庚○○於偵查中自白
    ，並將全部犯罪所得六萬元自動繳交，有扣押物品清單附卷
    可稽（見同上偵查卷(三)第34頁），應依貪污治罪條例第八條
    第二項減輕其刑，並先加後減。
四、法律適用：
  (一)查被告辛○○行為時係台北縣政府消防局第四大隊大隊長被
    告丁○○、己○○、庚○○、癸○○行為時均係消防分隊之
    分隊長或隊員，為依據法令從事公務之人員，而貪污治罪條
    例已於九十五年五月三十日修正公布全文，並自同年七月一
    日施行，其中貪污治罪條例第四條第一項第五款之收受賄賂
    罪並未修正，自無須再比較新舊法律適用；另貪污治罪條例
    第二條前段規定「依據法令從事公務之人員，犯本條例之罪
    者，依本條例處斷」，修正為「公務員犯本條例之罪者，依
    本條例處斷。」，然此僅係為配合本次刑法公務員定義修正
    所為之文字變動，而九十五年七月一日修正公布施行之刑法
    第十條第二項關於公務員定義之規定，雖由「依法令從事於
    公務之人員」，修正為「依法令服務於國家、地方自治團體
    所屬機關而具有法定職務權限，以及其他依法令從事於公共
    事務，而具有法定職務權限者」及「受國家、地方自治團體
    所屬機關依法委託，從事與委託機關權限有關之公共事務者
    」，無論修法前、後，被告行為時之身分均符合刑法上所稱
    之公務員，並無二致，均無礙於本案被告仍有貪污治罪條例
    之適用，經新舊法比較結果，修正後之貪污治罪條例第二條
    對被告而言並無較有利，依刑法第二條第一項前段，仍應適
    用修正前之貪污治罪條例第二條之規定。
  (二)被告庚○○自白上開犯行，並自動繳交全部所得財物六萬元
    ，有上開偵查筆錄並有扣案六萬元在卷可稽。按於九十五年
    七月一日經修正生效施行之貪污治罪條例第八條第二條原條
    文規定：「犯第四條至第六條之罪，在偵查中自白，如有所
    得並自動繳交全部所得財物者，減輕其刑；因而查獲其他共
    犯者，減輕或免除其刑。」，修正為「犯第四條至第六條之
    罪，在偵查中自白，如有所得並自動繳交全部所得財物者，
    減輕其刑；因而查獲其他正犯或共犯者，減輕或免除其刑。
    」，然關於上開條文增加「查獲其他正犯」適用之修正，並
    不影響本件之論罪科刑，不論依修正前之貪污治罪條例第八
    條，或修正後之貪污治罪條例第八條之規定，被告均有適用
    ，經新舊法比較結果，修正後之貪污治罪條例第八條第二項
    對被告而言並無較有利，依刑法第二條第一項前段，仍應適
    用修正前之貪污治罪條例第八條第二項之規定。
  (三)被告行為時刑法第28條原規定：「二人以上共同『實施』犯
    罪之行為者，皆為共同正犯」，被告行為後該條規定修正為
    ：「二人以上共同『實行』犯罪之行為者，皆為共同正犯」
    將舊法之「實施」修正為「實行」。原「實施」一語，涵蓋
    陰謀、預備、著手及實行之概念在內，其範圍較廣；而「實
    行」則著重於直接從事構成犯罪事實之行為，其範圍較狹；
    是新法共同正犯之範圍縮小，排除陰謀犯、預備犯之共同正
    犯。二者之意義及範圍固有不同，但對本件被告不論依新法
    、舊法，均構成共同正犯，上述刑法第28條之修正內容，對
    於被告尚無有利或不利之情形，依刑法第2條第1項前段之規
    定，自應適用修正前刑法第28條規定為論處。
  (四)被告行為後，刑法第五十六條連續犯之規定，業於九十四年
    一月七日修正公布刪除，並於九十五年七月一日施行，則被
    告之犯行，因行為後新法業已刪除連續犯之規定，此刪除雖
    非犯罪構成要件之變更，但顯已影響行為人刑罰之法律效果
    ，自屬法律有變更，依新法第二條第一項規定，比較新、舊
    法結果，仍應適用較有利於被告之行為時法律即舊法論以連
    續犯（最高法院九十五年第八次刑事庭會議決議參照）。
  (五)被告人行為後刑法第37條第2項有關宣告褫奪公權部分，亦
    於94年1月7日修正公布，並自95年7月1日施行，經比較修正
    前、後之規定，以修正後之規定較有利於被告。
五、原審對被告丁○○、己○○、癸○○、辛○○予以論處藉勢
    勒索財物罪刑，及對被告癸○○論罪科刑，固非無見，惟查
    ：(一)被告丁○○、己○○、辛○○等人所為，均係犯貪污治
    罪條例第5條第1項第3款之對於職務上之行為收受賄賂罪，
    原審論以藉勢索財罪，已有未洽。(二)被告癸○○所為係犯貪
    污治罪條例第十五條之罪，並非犯同條例第四條至第六條之
    罪，不得依同條例第八條規定減輕其刑，原判決竟依同條例
    第八條減輕其刑，顯有違法。(三)被告丁○○與己○○間，僅
    自86年中秋節起至89年端午節止，向業者共同收受賄賂四十
    二萬五千元部分為共同正犯，原判決卻認其等彼此間各就全
    部之犯行，有犯意聯絡、行為分擔，均應論以共同正犯，亦
    有未合。(四)被告辛○○於每年三節收受經被告子○○代收或
    親收由戊○○所交付金山分隊上繳之禮金部分，不成立犯罪
    （詳如后述），原審遽予論罪，即有不當。(五)貪污治罪條例
    之共同貪污所得財物，採連帶追繳沒收主義，原判決對於被
    告丁○○與己○○之共同貪污所得財物，未諭知就各該二人
    連帶追繳，顯有未合。又共同貪污所得財物，既採連帶追繳
    沒收主義，則同條例第八條第二項之減刑規定所指之「如有
    所得並自動繳交全部所得財物」，即應將共同犯罪所得之財
    物全部繳交，始能減刑。查被告丁○○之犯罪所得，除與己○○共同犯罪所得財物有四十二萬五千元外，尚有自己獨自
    犯罪所得六萬元，共計四十八萬五千元，而被告丁○○僅自
    動繳交十一萬七千五百元（附於同上偵卷(三)第188頁扣押物
    品清單），未就共同犯罪所得之財物全部繳交，原判決即依
    同條例第八條第二項予以減刑，亦有未合。被告丁○○、己○○、癸○○、辛○○上訴意旨否認犯罪，雖無理由，惟其
    等上開部分既有可議之處，無由維持，自應由本院就上開部
    分撤銷改判；而被告庚○○所為，係犯貪污治罪條例第五條
    第一項第三款之對於職務上之行為收受賄賂罪，已如前述，
    原審未予詳察，對被告庚○○遽為諭知無罪判決，亦有未洽
    ，檢察官執為上訴，指摘原判決不當，為有理由，該部分亦
    應撤銷改判。爰審酌被告丁○○、己○○、庚○○身為消防
    隊分隊長或隊員，竟於三大節日向商家收受賄賂，有連害公
    務員之廉潔形象，被告癸○○明知丁○○向商家收受賄賂，
    竟仍故為搭載搬運，助長貪污，被告辛○○身為機關主管，
    竟收受下屬交付賄賂，嚴重破壞風紀，並參酌其等犯罪所得
    多財物數額、角色分擔，犯罪之動機、目的、所生危害及犯
    罪後之態度等一切情狀，被告丁○○量處有期徒刑八年，褫
    奪公權五年，被告己○○處有期徒刑七年六月，褫奪公權四
    年，二人共同犯罪所得財物四十二萬五仟元，其中五萬七千
    五百元丁○○已繳回扣案中，應予沒收；其餘三十六萬七千
    五百元應予連帶追繳沒收，如全部或一部無法追繳時，應以
    丁○○、己○○二人財產抵償之；另扣案之丁○○單獨所得
    財物六萬元應予沒收；被告癸○○，處有期徒刑壹年，褫奪
    公權年。被告辛○○處有期徒刑八年六月，褫奪公權五年
    ，所得財物三十五萬五千元應予追繳沒收，如全部或一部無
    法追繳時，應以財產抵償之；被告庚○○處有期徒刑四年，
    褫奪公權三年，扣案之犯罪所得財物新台幣六萬元應予沒收
    。查被告癸○○於行為後，刑法於94年2月2日修正公布，95
    年7月1日施行，有關緩刑之規定，犯罪在新法施行前，新法
    施行後裁判，緩刑之宣告，應適用新法第74條之規定，有最
    高法院95年度第8次刑事庭會議紀錄可考。查被告癸○○未
    曾因故意犯罪受有期徒刑以上刑之宣告，此有本院被告全國
    前案紀錄表一份存卷可參，因一時失慮，致罹刑典，事後於
    偵查中已坦承犯行，深具悔意，經此刑之宣告後，應知警惕
    而無再犯之虞，本院認以暫不執行其刑為適當，爰併宣告緩
    刑三年，用啟自新。
六、公訴意旨另以：被告子○○於八十八年中秋節前，受辛○○
    復指在第四大隊隊部，向前來洽公之金山分隊代理分隊長戊○○恫稱：「大隊長要應付，你們金山分隊轄區較小，出一
    萬元」等語，迫使戊○○返回分隊與隊員商量，決定由隊員
    自行分擔，每人出一千元至二千元湊足一萬元，再由戊○○
    送至第四大隊交予子○○轉交被告辛○○。至八十九年春節
    前，被告辛○○仍基於同一犯意，另由子○○在隊部出面代
    為收受金山分隊戊○○所交付之一萬元。至八十九年端午節
    、中秋節及春節，被告辛○○復基於同一之概括犯意，繼續
    指使子○○於前二節日（八十九年端午、中秋）出面代為收
    受戊○○所交付之一萬元，復於九十年春節前，親自在大隊
    部收受戊○○所交付之一萬元（金山分隊歷次所交付之一萬
    元，均為隊員自行出錢湊齊）。因認被告辛○○、子○○同
    犯貪污治罪條例第四條第一項第二款之借機勒索財物罪嫌云
    云。經查：
  (一)按犯罪事實應依證據認定之，無證據不得推定其犯罪事實。
    又不能證明被告犯罪者，應諭知無罪之判決，刑事訴訟法第
    一百五十四條、第三百零一條第一項分別定有明文。所謂認
    定犯罪事實之證據，係指足以認定被告確有犯罪行為之積極
    證據而言，該項證據自須適合於被告犯罪事實認定，始得採
    為斷罪資料，如未能發現相當證據，或證據不足以證明，自
    不能以推測或擬制之方法，為裁判基礎。最高法院二十九年
    度上字第三一○五號、四十年台上字第八六號判例可資參照
    。又認定犯罪事實所憑之證據，雖不以直接證據為限，間接
    證據亦包括在內，然而無論直接或間接證據，其為訴訟上之
    證明，均須達於通常一般之人均不致於有所懷疑，而得確信
    其為真實之程度，始得據為有罪之認定，若其關於被告是否
    犯罪之證明未達此程度，而有合理性懷疑之存在，致使無從
    形成有罪之確定，根據「罪證有疑，利於被告」之證據法則
    ，即不得遽為不利被告之認定（最高法院七十六年台上字第
    四九六八號判例亦同此要旨）。
  (二)本件公訴人認被告被告辛○○、子○○涉犯此部分罪嫌，無
    非係以證人戊○○、汪方正、黃天佑、張俊清、蔡豐駿及同
    案被告丁○○、辛○○之證述為其所憑之論據。
  (三)訊據被告辛○○、子○○矢口否認借機勒索財物，被告辛○○辯稱：伊從未收過戊○○所送之錢，亦未收過子○○轉交
    的錢云云；被告子○○亦辯稱：伊非大隊長親信，大隊長並
    未指使伊，伊亦未放風聲要送禮，戊○○並沒有送錢，伊亦
    從未替辛○○索取或代收財物云云。
  (四)證人戊○○證稱：「（你們分隊對此事如何處理上貢之事？
    ）剛開始也是聽聽，沒有處理，後來有一次子○○把我叫到
    旁邊說大隊長要應付，說我們小隊比較單純只要一萬元。」
    、「應該是88年端午節前。」、「都是由我負責送。」、「
    （你如何送？）剛開始我都親自拿去大隊送給涂小隊長。後
    來我記得最後一次沒有碰到他，所以我就拿給大隊長，還有
    一次我不記得是拿給涂或大隊長。」、「（你送給大隊長那
    次是在何地方拿給他？）在他辦公室。」；「送錢去第四大
    隊時都是由我一人送去，我記得前幾次88年中秋、89年春節
    、端午、中秋都是交給子○○親收，子○○每次接過裝錢的
    公文封後，均未多說什麼即直接收取，90年春節那次，因子
    ○○不在，所以我直接將錢交給大隊長辛○○。」等語（見
    偵查卷(三)第99頁），證人汪方正、黃天佑、張俊清三人於原
    審亦均證述於任職金山分隊期間，一年三節，隊上均有送錢
    予被告辛○○，每次一萬元，通常是同仁交完錢後由戊○○
    送去，戊○○有說交給辛○○等（見原審卷(二)224- 255 頁
    ），而證人蔡豐駿（案發時為金山分隊分隊長）於原審亦證
    稱：「（你受訓完回去金山分隊後，有無聽說過要送錢給大
    隊的事？）有。」、「（第一次聽到是何時？）大概快要90
    年農曆春節時。」、「（這錢誰去收？）應該如不是我收，
    就是戊○○收的，我記不得了。」、「（如何分擔？）一人
    繳二千多元，後來湊齊後，拿其中一萬元送大隊，剩下的就
    過年給大家買東西吃。」、「（誰去送？）戊○○。」等語
    （見原審卷(二)181-184頁），由上可見被告辛○○確有於每
    年三節收受經子○○代收或親收由戊○○所交付金山分隊上
    繳之禮金之情，亦可認定。
  (五)本案與藉勢勒索財物罪之構成要件有間，已如前述，惟被告
    辛○○、子○○是否涉犯貪污治罪條例第五條第一項第三款
    之對於職務上之行為收受賄賂罪？首應審究者，即戊○○所
    交付金山分隊上繳之金錢與其等收受上開財物間是否有對價
    關係，而屬職務上收受賄賂之行為？「按刑法上之收受賄賂
    罪，以他人有行使賄賂之事實為前提，若他人所交付之物並
    非本於行賄之意思，則其物即非賄賂，自無收受賄賂之可言
    ，故賄賂之不法報酬必須與公務員之職務行為具有一定對價
    關係，茍非關於職務行為之報酬，即不得謂為賄賂。」最高
    法院七十年度台上字第一一八六號判例足資參照。經查本案
    金山分隊每次上繳之禮金一萬元，均係隊員自行出錢籌湊，
    交由戊○○代表金山分隊交予被告子○○代收或被告辛○○
    親收，金山分隊隊員每人僅支出區區一、二千元，要難遽認
    金山分隊隊員於餽贈之際，主觀上具有行賄之犯意；且客觀
    上亦無積極證據足認金山分隊隊員所交付之餽贈係約使公務
    員職務上行為一定行使之對價。被告辛○○、子○○上開行
    為固有可議，然依上述說明，尚無從繩被告二人以貪污治罪
    條例第五條第一項第三款之對於職務上之行為收受賄賂罪，
    此外，本院復查無其他積極證據足認被告二人有公訴意旨所
    指犯行，被告犯罪自屬不能證明。
  (六)原審對於被告二人所為，未予詳為勾稽，即對被告二人論罪
    科刑，自有未洽。上訴意旨，執以指摘原判決不當，為有理
    由，應由本院撤銷改判，另為被告子○○無罪之諭知。至被
    告辛○○因公訴人認此部分犯罪事實，與前開論罪部分，有
    連續犯裁判上一罪之關係，爰不另為無罪之諭知。
七、公訴意旨另以：被告庚○○於89年端午節，基於對主管或監
    督事務，直接圖利私人不法利益，而收受由東科管委會依往
    例致送之三萬元等情，因認被告庚○○另犯貪污治罪條例第
    六條第一項第四款之圖利罪嫌。訊據被告庚○○堅決否認上
    情，辯稱：伊僅收89年中秋及90年春節二次，89 年端午節
    並未收受等語。經查：
  (一)依證人即被告之妻丙○○於原審證述：「（庚○○有無說要
    繳給大隊長多少錢？）他說大約二萬五千元，我說是否要提
    二萬伍仟元，他說不用，要我提二萬元給他，他身上還有些
    錢。」等語（見原審卷(四)第35頁），並有存摺提款明細表附
    卷足憑（見原審卷(一)第147頁），復經證人陳榮輝（即案發
    時汐止分隊之隊員）於原審結證：「（記得庚○○什麼時候
    交給你多少錢，幾次？）公務以外的二次，一次在89年中秋
    節過後的樣子，交給我伍仟元，一次在90年春節過後，也是
    一樣五千元。」、「（庚○○二次交錢給你有無表明做何用
    ？如何表明？）他說這是東科管委會送來的加菜金，五千元
    利用隊員停止休假時購買便當、飲料，類似誤餐費。」、「
    （為何你在調查站、檢察官處筆錄記載三次，但你剛稱你跟
    檢察官說二或三次你記不得，那為什麼調查局、檢察官偵查
    你都不記得現在卻突然記得確定是二次？）之前在調查時，
    我心理很害怕，有很多問題，我並沒有仔細回去思考確認時
    間。我想了很久才確定二次。」、「我都交給林信富去入帳
    當作辦公費」等語（見原審卷(四)第18-25頁），及證人林信
    富亦於原審結證稱：「（你知否庚○○何時拿多少錢給陳榮
    輝？）在89年9月好像有拿給他五千元、九十年過年時也有
    拿給他伍仟元。」、「（是否只有這二次？）我就記得這二
    次。」、「（你知否該筆錢來源如何？）東科來的。」等語
    （見原審卷(四)第29頁）相符。是被告庚○○所辯僅收受89年
    中秋及90年春節二次，89年端午節並未收受之情，應可採信
    。
  (二)至證人陸培松雖於調查站、偵查中陳稱89年端午節有送錢給
    汐止分隊之情，惟據其於原審證稱：不能確認當時是交給庚○○本人，亦不確定胡其軍確實交給何人，當時火場很混亂
    等語（見原審卷(三)第176、177頁），可見89年端午節之「加
    菜金」是否確實交予被告庚○○收受，即有疑義，此外查無
    其他積極證據足以證明被告庚○○於89年端午節東科管委會
    交付之「加菜金」之犯行，自難認被告庚○○有此部分之犯
    行，此部分之犯罪事實不能證明，公訴人認此部分犯罪事實
    ，與前開被告庚○○論罪部分間，有連續犯裁判上一罪之關
    係，爰不另為無罪之諭知，附此敘明。
據上論斷，應依刑事訴訟法第369條第1項前段、第364條、第299
條第1項前段、第300條，第301條第1項，修正前貪污治罪條例第
2條前段、第8條第2項、貪污治罪條例第5條第1項第3款、第15條
、第10條第1項、第2項、第17條、第19條，修正前刑法第56條、
第28條、刑法第11條前段、第28條、第37條第2項、第74條第1款
，判決如主文。
本案經檢察官吳國南到庭執行職務。
中　　華　　民　　國　　96　　年　　4　　月　　 4 　　日
　　　　　　　　　刑事第十六庭  審判長法　官  葉騰瑞
　　　　　　　　　　　　　　　　　　  法　官  吳鴻章
　　　　　　　　　　　　　　　　　　  法　官  莊明彰
以上正本證明與原本無異。
如不服本判決，應於收受送達後十日內向本院提出上訴書狀，其
未敘述上訴之理由者並得於提起上訴後十日內向本院補提理由書
（均須按他造當事人之人數附繕本）。
                                      書記官  周素秋
中　　華　　民　　國　　96　　年　　4 　　月　　4 　　日
附錄：本案論罪科刑法條全文
貪污治罪條例第2條
公務員犯本條例之罪者，依本條例處斷。
貪污治罪條例第8條
犯第 4 條至第 6 條之罪，於犯罪後自首，如有所得並自動繳交
全部所得財物者，減輕或免除其刑；因而查獲其他正犯或共犯者
，免除其刑。
犯第 4 條至第 6 條之罪，在偵查中自白，如有所得並自動繳交
全部所得財物者，減輕其刑；因而查獲其他正犯或共犯者，減輕
或免除其刑。
貪污治罪條例第5條
有下列行為之一者，處 7 年以上有期徒刑，得併科新台幣 6 千
萬元以下罰金：
一  意圖得利，擅提或截留公款或違背法令收募稅捐或公債者。
二  利用職務上之機會，詐取財物者。
三  對於職務上之行為，要求、期約或收受賄賂或其他不正利益
者。
前項第 1 款及第 2 款之未遂犯罰之。
貪污治罪條例第15條
明知因犯第 4 條至第 6 條之罪所得之財物，故為收受、搬運、
隱匿寄藏或故買者，處1年以上7年以下有期徒刑，得併科新台幣
3百萬元以下罰金。
貪污治罪條例第10條
犯第 4 條至第 6 條之罪者，其所得財物，應予追繳，並依其情
節分別沒收或發還被害人。
前項財物之全部或一部無法追繳時，應追徵其價額，或以其財產
抵償之。
為保全前二項財物之追繳、價額之追徵或財產之抵償，必要時得
酌量扣押其財產。
貪污治罪條例第17條
犯本條例之罪，宣告有期徒刑以上之刑者，並宣告遞奪公權。
貪污治罪條例第19條
本例條未規定者，適用其他法律之規定。
附表一
┌──┬─────┬────┬────┬─────────┬─────┬─────────┐
│編號│節      日│收款人  │收款數額│付款人與數額      │款項流向  │證據              │
├──┼─────┼────┼────┼─────────┼─────┼─────────┤
│  一│86年中秋節│汐止分隊│        │東科管委會2萬元   │丁○○與許│丁○○自白        │
│    │(9月16日) │丁○○  │4萬5千元│好家園餐廳5千元   │文杰朋分，│己○○自白        │
│    │          │己○○  │        │王牌保齡球館1萬元 │間會犒賞給│(東科)馬驥、陳慶福│
│    │          │        │        │力大保齡球館1萬元 │不知情之部│、劉建鴻、杜泊、曾│
│    │          │        │        │                  │分隊員    │文珪證詞          │
│    │          │        │        │                  │          │東科86.9.22報支申 │
│    │          │        │        │                  │          │請單、86.9.24傳票 │
│    │          │        │        │                  │          │與憑證            │
│    │          │        │        │                  │          │好家園黃景華      │
│    │          │        │        │                  │          │王牌李家桐(林祈壽 │
│    │          │        │        │                  │          │經理已死亡）、李  │
│    │          │        │        │                  │          │炳輝（世運）      │
│    │          │        │        │                  │          │（隊員）李治豪、范│
│    │          │        │        │                  │          │成羽、巫智城證詞  │
├──┼─────┼────┼────┼─────────┼─────┼─────────┤
│  二│87年春節  │汐止分隊│4萬5千元│東科2萬元         │丁○○與許│丁○○自白        │
│    │(1月28日) │丁○○  │        │好家園餐廳5千元   │文杰朋分，│己○○自白        │
│    │          │己○○  │        │王牌保齡球館1萬元 │間或犒賞給│（東科）馬驥、陳慶│
│    │          │        │        │力大保齡球館1萬元 │不知情之部│福、杜泊證詞      │
│    │          │        │        │                  │分隊員    │東科87.1.19傳票、 │
│    │          │        │        │                  │          │報支申請單        │
│    │          │        │        │                  │          │好家園黃景華      │
│    │          │        │        │                  │          │王牌李樹桐（林祈壽│
│    │          │        │        │                  │          │經理已死亡）、李炳│
│    │          │        │        │                  │          │輝（世運）        │
│    │          │        │        │                  │          │（隊員）李治豪、范│
│    │          │        │        │                  │          │成羽、巫智城證詞  │
├──┼─────┼────┼────┼─────────┼─────┼─────────┤
│  三│87年端午節│汐止分隊│5萬5千元│東科3萬元         │丁○○與許│丁○○自白        │
│    │(5月30日) │丁○○  │        │好家園餐廳5千元   │文杰朋分，│己○○自白        │
│    │          │己○○  │        │王牌保齡球館1萬元 │間或犒賞給│東科陸培松、陳順興│
│    │          │        │        │力大保齡球館1萬元 │不知情之部│、馬驥、陳慶福、張│
│    │          │        │        │                  │分隊員    │永奇證詞          │
│    │          │        │        │                  │          │東科87.5.14簽呈、5│
│    │          │        │        │                  │          │5.15報支申請單、5.│
│    │          │        │        │                  │          │16傳票            │
│    │          │        │        │                  │          │好家園黃景華      │
│    │          │        │        │                  │          │王牌李樹桐（林祈壽│
│    │          │        │        │                  │          │經理已死亡）、李炳│
│    │          │        │        │                  │          │輝(世運)          │
│    │          │        │        │                  │          │（隊員）李治豪、范│
│    │          │        │        │                  │          │成羽、巫智城證詞  │
├──┼─────┼────┼────┼─────────┼─────┼─────────┤
│  四│87年中秋節│汐止分隊│5萬5千元│東科3萬元         │上繳4萬元 │丁○○自白        │
│    │(10月5日) │丁○○  │        │好家園餐廳5千元   │給辛○○，│己○○自白        │
│    │          │己○○  │        │王牌保齡球館1萬元 │間或犒賞給│陸培松、陳順興、林│
│    │          │        │        │力大保齡球館1萬元 │不知情之部│珍瑩、何玟瑩      │
│    │          │        │        │                  │分隊員    │東科87.9.23簽呈、9│
│    │          │        │        │                  │          │.28 傳票與報支申請│
│    │          │        │        │                  │          │好家園黃景華      │
│    │          │        │        │                  │          │王牌李樹桐 (林祈壽│
│    │          │        │        │                  │          │經理已死亡)、李炳 │
│    │          │        │        │                  │          │輝(世運)          │
│    │          │        │        │                  │          │(隊員)李治豪、范成│
│    │          │        │        │                  │          │羽、巫智城證詞    │
├──┼─────┼────┼────┼─────────┼─────┼─────────┤
│  五│88年春節  │汐止分隊│4萬5千元│東科2萬元 (4月始補│上繳4萬元 │丁○○自白        │
│    │(2月16日) │丁○○  │        │送)               │給辛○○，│己○○自白        │
│    │          │己○○  │        │好家園餐廳5千元   │間或犒賞給│(東科)陸培松、陳順│
│    │          │        │        │王牌保齡球館1萬元 │不知情之部│興、林珍瑩證詞    │
│    │          │        │        │力大保齡球館1萬元 │分隊員    │88.4.19簽呈、報支 │
│    │          │        │        │                  │          │申請單、4.20傳票  │
│    │          │        │        │                  │          │好家園黃景華      │
│    │          │        │        │                  │          │王牌李樹桐 (林祈壽│
│    │          │        │        │                  │          │經理已死亡)，李炳 │
│    │          │        │        │                  │          │輝(世運)          │
│    │          │        │        │                  │          │李治豪、范成羽、巫│
│    │          │        │        │                  │          │智城              │
├──┼─────┼────┼────┼─────────┼─────┼─────────┤
│  六│88年端午節│汐止分隊│5萬5千元│東科3萬元         │上繳4萬元 │丁○○自白        │
│    │(6月18日) │丁○○  │        │好家園餐廳5千元   │給辛○○，│己○○自白        │
│    │          │己○○  │        │王牌保齡球館1萬元 │間或犒賞給│陸培松、陳順興、林│
│    │          │        │        │力大保齡球館1萬元 │不知情之部│珍瑩證詞          │
│    │          │        │        │                  │分隊員    │東科88.6.30簽呈、7│
│    │          │        │        │                  │          │.9 報支申請單與傳 │
│    │          │        │        │                  │          │好家園黃景華      │
│    │          │        │        │                  │          │王牌李樹桐 (林祈壽│
│    │          │        │        │                  │          │經理已死亡)、李炳 │
│    │          │        │        │                  │          │輝(世運)          │
│    │          │        │        │                  │          │(隊員)李治豪、范成│
│    │          │        │        │                  │          │羽、巫智城證詞    │
├──┼─────┼────┼────┼─────────┼─────┼─────────┤
│  七│88年中秋節│汐止分隊│5萬5千元│東科3萬元         │汐止分隊與│丁○○自白        │
│    │(9月24日) │癸○○  │        │好家園餐廳5千元   │社后分隊共│己○○自白        │
│    │          │社后分隊│        │王牌保齡球館1萬元 │同上繳5萬 │癸○○自白        │
│    │          │丁○○  │        │力大保齡球館1萬元 │元給辛○○│陸培松、陳順興、馬│
│    │          │己○○  │        │                  │，間或犒賞│雲飛、林珍瑩證詞  │
│    │          │        │        │                  │給不知情之│東科88.9.8簽呈、10│
│    │          │        │        │                  │部分隊員  │.11報支申請單     │
│    │          │        │        │                  │          │好家園黃景華、王牌│
│    │          │        │        │                  │          │李樹桐 (林祈壽經理│
│    │          │        │        │                  │          │已死亡)、李炳輝 ( │
│    │          │        │        │                  │          │世運)             │
│    │          │        │        │                  │          │李治豪、范成羽、巫│
│    │          │        │        │                  │          │智城              │
├──┼─────┼────┼────┼─────────┼─────┼─────────┤
│  八│89年春節  │汐止分隊│(無)    │(無)              │(無)      │陸培松            │
│    │(2月5日)  │(無)    │        │                  │          │                  │
│    │          ├────┼────┼─────────┼─────┼─────────┤
│    │          │社后分隊│3萬5千元│好家園5千元       │上繳2萬5千│丁○○自白        │
│    │          │丁○○  │        │力大保齡球館1萬元 │元給辛○○│己○○自白        │
│    │          │己○○  │        │綽號「海水」所營茶│，間或犒賞│好家園黃景華      │
│    │          │        │        │室1萬元           │給不知情之│隊員李治豪        │
│    │          │        │        │「海水」之友人所營│部分隊員  │                  │
│    │          │        │        │茶室1萬元         │          │                  │
├──┼─────┼────┼────┼─────────┼─────┼─────────┤
│  九│89年端午節│社后分隊│3萬5千元│好家園5千元       │上繳2萬5千│丁○○自白        │
│    │(6月6日)  │丁○○  │        │力大保齡球館1萬元 │元給辛○○│己○○自白        │
│    │          │己○○  │        │綽號「海水」所營茶│，間或犒賞│好家園黃景華證詞  │
│    │          │        │        │室1萬元           │給不知情之│隊員李治豪證詞    │
│    │          │        │        │「海水」之友人所營│部分隊員  │                  │
│    │          │        │        │茶室1萬元         │          │                  │
├──┼─────┼────┼────┼─────────┼─────┼─────────┤
│  十│89年中秋節│汐止分隊│3萬元   │東科3萬元         │上繳2萬5千│庚○○自白        │
│    │(9月12日) │庚○○  │        │                  │元給辛○○│隊員陳榮輝、林信富│
│    │          │        │        │                  │，餘款交予│、范成羽、巫智城證│
│    │          │        │        │                  │不知情之陳│詞                │
│    │          │        │        │                  │榮輝      │(東科)陸培松、馬雲│
│    │          │        │        │                  │          │飛、柯重生證詞    │
│    │          │        │        │                  │          │東科89.9.4報支申請│
│    │          │        │        │                  │          │單與傳票、9.7行程 │
│    │          │        │        │                  │          │配佈              │
│    │          ├────┼────┼─────────┼─────┼─────────┤
│    │          │社后分隊│3萬元   │力大保齡球館1萬元 │上繳2萬5千│丁○○自白        │
│    │          │丁○○  │        │綽號「海水」所營茶│元給辛○○│李治豪            │
│    │          │        │        │室1萬元           │，間或犒賞│                  │
│    │          │        │        │「海水」之友人所營│給不知情之│                  │
│    │          │        │        │茶室1萬元         │部分隊員  │                  │
├──┼─────┼────┼────┼─────────┼─────┼─────────┤
│    │90年春節  │汐止分隊│3萬元   │東科3萬元         │上繳2萬5千│庚○○自白        │
│十一│(1月24日) │庚○○  │        │                  │元給辛○○│隊員陳榮輝、林信富│
│    │          │        │        │                  │，餘款交予│、范成羽、巫智城證│
│    │          │        │        │                  │不知情之陳│詞                │
│    │          │        │        │                  │榮輝      │(東科)陸培松、柯重│
│    │          │        │        │                  │          │生、曹晉魁、陳慶福│
│    │          │        │        │                  │          │、張永奇證詞      │
│    │          │        │        │                  │          │東科90.1.17行程配 │
│    │          │        │        │                  │          │佈表、2.1報支申請 │
│    │          │        │        │                  │          │單及傳票          │
│    │          ├────┼────┼─────────┼─────┼─────────┤
│    │          │社后分隊│3萬元   │力大保齡球館1萬元 │上繳2萬5千│丁○○自白        │
│    │          │丁○○  │        │綽號「海水」所營茶│元給辛○○│李治豪            │
│    │          │        │        │室1萬元           │，間或犒賞│                  │
│    │          │        │        │「海水」之友人所營│給不知情之│                  │
│    │          │        │        │茶室1萬元         │部分隊員  │                  │
└──┴─────┴────┴────┴─────────┴─────┴─────────┘
附表二
┌──┬─────┬────┬────┬─────────┐
│編號│節      日│送款人  │數    額│證據              │
├──┼─────┼────┼────┼─────────┤
│  一│87年中秋節│汐止分隊│4萬元   │丁○○自白        │
│    │(10月5日) │丁○○  │(辛○○ │己○○自白        │
│    │          │己○○  │親收)   │款項來源參考附表一│
├──┼─────┼────┼────┼─────────┤
│  二│88年春節  │汐止分隊│4萬元   │丁○○自白        │
│    │(2月16日) │丁○○  │(辛○○ │己○○自白        │
│    │          │己○○  │親收)   │款項來源參考附表一│
├──┼─────┼────┼────┼─────────┤
│  三│88年端午節│汐止分隊│4萬元   │丁○○自白        │
│    │(6月18日) │丁○○  │(辛○○ │己○○自白        │
│    │          │己○○  │親收)   │款項來源參考附表一│
├──┼─────┼────┼────┼─────────┤
│  四│88年中秋節│汐止分隊│5萬元   │癸○○自白        │
│    │(9月24日) │癸○○  │(辛○○ │丁○○自白        │
│    │          │社后分隊│親收)   │款項來源參考附表一│
│    │          │丁○○  │(每分隊 │                  │
│    │          │        │各2萬5千│                  │
│    │          │        │元)     │                  │
│    │          ├────┼────┼─────────┤
│    │          │        │        │                  │
│    │          │        │        │                  │
│    │          │        │        │                  │
│    │          │        │        │                  │
│    │          │        │        │                  │
├──┼─────┼────┼────┼─────────┤
│  五│89年春節  │社后分隊│2萬5千元│丁○○自白        │
│    │(2月5日)  │丁○○  │(辛○○ │款項來源參考附表一│
│    │          │        │親收)   │                  │
│    │          ├────┼────┼─────────┤
│    │          │        │        │                  │
│    │          │        │        │                  │
│    │          │        │        │                  │
│    │          │        │        │                  │
│    │          │        │        │                  │
├──┼─────┼────┼────┼─────────┤
│  六│89年端午節│汐止分隊│2萬5千元│庚○○自白        │
│    │(6月6日)  │庚○○  │(辛○○ │款項來源參考附表一│
│    │          │己○○  │親收)   │                  │
│    │          ├────┼────┼─────────┤
│    │          │社后分隊│2萬5千元│丁○○自白        │
│    │          │丁○○  │(辛○○ │款項來源參考附表一│
│    │          │        │親收)   │                  │
│    │          ├────┼────┼─────────┤
│    │          │        │        │                  │
│    │          │        │        │                  │
│    │          │        │        │                  │
│    │          │        │        │                  │
│    │          │        │        │                  │
├──┼─────┼────┼────┼─────────┤
│  七│89年中秋節│汐止分隊│2萬5千元│庚○○自白        │
│    │(9月12日) │庚○○  │(辛○○ │法務部調查局90.7.2│
│    │          │        │親收)   │款項來源參考附表一│
│    │          ├────┼────┼─────────┤
│    │          │社后分隊│2萬5千元│丁○○自白        │
│    │          │丁○○  │(辛○○ │款項來源參考附表一│
│    │          │        │親收)   │                  │
│    │          ├────┼────┼─────────┤
│    │          │        │        │                  │
│    │          │        │        │                  │
│    │          │        │        │                  │
│    │          │        │        │                  │
│    │          │        │        │                  │
├──┼─────┼────┼────┼─────────┤
│  八│90年春節  │汐止分隊│2萬5千元│庚○○自白        │
│    │(1月24日) │庚○○  │(辛○○ │款項來源參考附表一│
│    │          │        │親收)   │                  │
│    │          ├────┼────┼─────────┤
│    │          │社后分隊│2萬5千元│丁○○自白        │
│    │          │丁○○  │(辛○○ │款項來源參考附表一│
│    │          │        │親收)   │                  │
│    │          ├────┼────┼─────────┤
│    │          │        │        │                  │
│    │          │        │        │                  │
│    │          │        │        │                  │
│    │          │        │        │                  │
│    │          │        │        │                  │
│    │          │        │        │                  │
└──┴─────┴────┴────┴─────────┘
